【裁判字號】    98,上易,694
【裁判日期】    980420
【裁判案由】    毒品危害防制條例
【裁判全文】
臺灣高等法院刑事判決                 98年度上易字第694號
上  訴  人  甲○○
即  被  告
上列上訴人因毒品危害防制條例案件，不服臺灣桃園地方法院97
年度審易字第2085號，中華民國98年2月13日第一審判決（起訴
案號：臺灣桃園地方法院檢察署97年度毒偵字第5796號），提起
上訴，本院判決如下：
    主  文
上訴駁回。
    理  由
一、按依刑事訴訟法第350 條、第361 條、第362 條、第367 條
    規定，不服地方法院之第一審判決而上訴者，須提出上訴書
    狀，並應敘述具體理由，為上訴必備之程式；其所提出之書
    狀未敘述上訴理由，或僅曾以言詞陳述上訴理由者，均應於
    上訴期間屆滿後20日內補提理由書於第一審法院。第一審法
    院經形式審查，認逾期未補提上訴理由者，應定期間先命補
    正；逾期未補正者，為上訴不合法律上之程式，應以裁定駁
    回。倘已提出上訴理由，但所提非屬具體理由者，則由第二
    審法院以上訴不合法律上之程式，判決駁回。而所謂具體理
    由，必係依據卷內既有訴訟資料或提出新事證，指摘或表明
    第一審判決有何採證認事、用法或量刑等足以影響判決本旨
    之不當或違法，而構成應予撤銷之具體事由，始克當之（例
    如：依憑證據法則具體指出所採證據何以不具證據能力，或
    依憑卷證資料，明確指出所為證據證明力之判斷如何違背經
    驗、論理法則）；倘僅泛言原判決認定事實錯誤、違背法令
    、量刑失之過重或輕縱，而未依上揭意旨指出具體事由，或
    形式上雖已指出具體事由，然該事由縱使屬實，亦不足以認
    為原判決有何不當或違法者（例如：對不具有調查必要性之
    證據，法院未依聲請調查亦未說明理由，或援用證據不當，
    但除去該證據仍應為同一事實之認定），皆難謂係具體理由
    ，俾與第二審上訴制度旨在請求第二審法院撤銷、變更第一
    審不當或違法之判決，以實現個案救濟之立法目的相契合，
    並節制濫行上訴（最高法院97年度台上字第892 號判決亦同
    此意旨）。
二、本件原審判決略以：被告甲○○前於民國（下同）93年間，
    因施用毒品案件，經臺灣臺中地方法院以93年度毒聲字第13
    64號裁定令入戒治處所施以強制戒治，於94年5 月27日釋放
    ，並由臺灣臺中地方法院檢察署檢察官以94年度戒毒偵字第
    109 號為不起訴處分確定；又曾於91年間，因恐嚇案件，經
    臺灣臺中地方法院以92年度易字第261 號判決判處有期徒刑
    2 年2 月確定；復於93年間，因贓物案件，經臺灣桃園地方
    院以93年度壢簡字第779 號判決判處有期徒刑5 月確定，上
    開2 案接續執行，於96年3 月16日縮刑期滿執行完畢。詎其
    仍不知悔改，除於前揭強制戒治執行完畢後5 年內不斷再犯
    施用毒品案件外，復基於施用第二級毒品甲基安非他命之犯
    意，於97年7 月11日為警採尿時往前回溯96小時內之某時，
    在桃園縣桃園市某處，以玻璃球燒烤之方式，施用第二級毒
    品甲基安非他命1 次。嗣於同年月11日晚間9 時30分許因另
    案為警查獲，經其同意採集尿液送驗後，結果呈甲基安非他
    命陽性反應。
三、被告甲○○不服原審判決，提起上訴，其於98年2 月27日提
    出之「刑事上訴狀」所敘述之上訴理由略以：本件被告係經
    非法拘提到案，經強迫採尿後，雖尿液檢驗呈甲基安非他命
    陽性反應，然被告確實已戒除毒癮，不應以上開證據入被告
    於罪云云。
四、查原判決已詳列上揭犯罪事實，有（一）被告甲○○於原審
    審理時之自白。（二）新竹縣政府警察局毒品犯罪嫌疑人尿
    液採驗作業管制紀錄、詮昕科技股份有限公司濫用藥物尿液
    檢驗報告各1 份等件在卷可憑，因而依毒品危害防制條例第
    10 條 第2 項，刑法第11條前段、第47條第1 項、第41條第
    1 項前段之規定，判處被告有期徒刑5 月，並諭知易科罰金
    之折算標準。原審判決既已詳細記載認定被告犯罪之證據，
    在適法範圍內行使裁量權，核無違法或不當之情形。被告上
    訴意旨僅空言泛稱遭非法拘提或經強迫採尿云云，然未依據
    卷內既有訴訟資料或提出事證，指摘或表明原判決關於認事
    用法有何不當或違法之處。揆諸前揭說明，難認其已具體表
    明上訴理由，自非屬上訴第二審之具體理由，其上訴自不合
    法律上之程式，爰不經言詞辯論予以駁回。
五、據上論斷，應依刑事訴訟法第367 條前段、第372 條，判決
    如主文。
中    華    民    國    98    年    4     月    20    日
                  刑事第十四庭審判長法  官  陳志洋
                                    法  官  梁耀鑌
                                    法  官  謝靜恒
以上正本證明與原本無異。
不得上訴。
                                    書記官  陳珮茹
中    華    民    國    98    年    4     月    21    日


司法院資訊處製作；財團法人民間司法改革基金會備份。
